最  高  行  政  法  院  裁  定
110年度抗字第339號
抗  告  人  林勁年                                      

上列抗告人因與相對人臺北市政府交通局間公路法事件，對於中
華民國110年10月29日臺北高等行政法院110年度訴字第919號裁
定，提起抗告，本院裁定如下︰
　　主  文
抗告駁回。
抗告訴訟費用由抗告人負擔。
　　理  由
一、按抗告法院認抗告為不合法或無理由者，應為駁回抗告之裁
    定。
二、相對人以抗告人於民國109年10月12日駕駛自用小客車攬載
    乘客，自國父紀念館3號出口至汐止東科大樓，收取費用新
    臺幣(下同)310元，認抗告人未經核准而經營汽車運輸業，
    依公路法第77條第2項及汽車運輸業管理規則第138條規定，
    以109年12月2日第00-0000000號處分書(下稱原處分)裁處抗
    告人10萬元罰鍰，並吊扣其駕駛執照4個月。抗告人不服，
    提起訴願，經訴願決定以訴願逾期為不受理決定後，提起行
    政訴訟，經臺北高等行政法院(下稱原審)110年度訴字第919
    號裁定(下稱原裁定)駁回，抗告人遂提起本件抗告。
三、抗告意旨略謂：抗告人因工作不定時不定點，未在父親居住
    地及戶籍地住宿，收不到原處分書，後母親告知可將處分書
    改寄於她的地址，是抗告人收受原處分書時間為110年1月7
    日；另抗告人誤會原處分發文日為收件日導致陳報有誤等語
    。
四、本院按：　
(一)提起撤銷訴訟，以經合法訴願為要件，行政訴訟法第4條第1
    項規定甚明；當事人未經合法訴願，而提起行政訴訟，其起
    訴即屬不備其他要件，行政法院應依行政訴訟法第107條第1
    項第10款後段規定，以裁定駁回其訴。又依訴願法第14條第
    1項規定，提起訴願，應自行政處分達到或公告期滿之次日
    起30日內為之。而「送達，於應受送達人之住居所、事務所
    或營業所為之。」及「(第1項)送達，不能依前2條規定為之
    者，得將文書寄存送達地之地方自治或警察機關，並作送達
    通知書兩份，一份黏貼於應受送達人住居所、事務所、營業
    所或其就業處所門首，另一份交由鄰居轉交或置於該送達處
    所信箱或其他適當位置，以為送達。(第2項)前項情形，由
    郵政機關為送達者，得將文書寄存於送達地之郵政機關。」
    復分別為行政程序法第72條第1項前段、第74條第1項、第2
    項所明定。
(二)經查，相對人將原處分以郵務送達方式，分別按抗告人於訪
    談時陳明之住址(即臺北市○○區○○街00巷00號3樓)及戶籍地
    址(即新北市○○區○○○路0段00巷15號)為送達，因均未獲會晤
    抗告人，亦無受領文書之同居人、受僱人或應送達處所之接
    收郵件人員，乃製作送達通知書2份，一份黏貼於送達處所
    之門首，另一份置於送達處所信箱或其他適當位置，並將原
    處分於109年12月8日寄存於北投○○郵局及三重○○○郵局(三重
    0支局)，此有監警聯合稽查小組訪談紀錄(駕駛)影本、戶籍
    謄本影本、相對人送達證書附卷可證，依行政程序法第74條
    規定，原處分於寄存當日即發生送達之效力。是抗告人提起
    訴願之期間，應自109年12月9日起算，扣除在途期間2日，
    因期間末日110年1月9日(星期六)為休息日、翌日110年1月1
    0日為星期日，故應以110年1月11日(星期一)代之。惟抗告
    人遲至110年1月20日始向相對人提出訴願書，此有訴願書所
    蓋收文日期戳章附訴願書可按，已逾訴願法定期間，其訴願
    為不合法，抗告人復提起撤銷訴訟，原審以其起訴不備要件
    ，予以裁定駁回，依上開規定及說明，核無違誤。抗告意旨
    執前詞求予廢棄原裁定，為無理由，應予駁回。
五、據上論結，本件抗告為無理由。依行政訴訟法第104條、民
    事訴訟法第95條、第78條，裁定如主文。
中　　華　　民　　國　　111 　年　　3 　　月　　31　　日
                    最高行政法院第四庭
                        審判長法官  胡  方  新
　　　　　　　　　　　　      法官  陳  國  成　
                              法官　曹  瑞  卿
                              法官　林  惠  瑜
                              法官　蕭  惠  芳

以  上  正  本  證  明  與  原  本  無  異
中　　華　　民　　國　　111 　年　　3 　　月　　31　　日
　　　　　　　　　　　　　　　書記官　高  玉  潔